Inventaris van het archief van de Commandant der Zeemacht in de Nederlandse Antillen, sinds 1986 in het Caraïbisch Gebied en de onder dit bevel ressorterende onderdelen van de Koninklijke Marine, 1946-1989
Nationaal Archief, Den Haag
- STAF COMMANDANT DER ZEEMACHT IN DE NEDERLANDSE ANTILLEN, SINDS 1986 COMMANDANT ZEEMACHT IN HET CARAÏBISCH GEBIED, 1
  - Stukken betreffende bijzondere onderwerpen, 1.2
    - Personeelsaangelegenheden, 1.2.9
      - Bevoegdheden, 1.2.9.2
        - Besluit van de commandant betreffende het ontheffen van K.T. Venema van en het belasten van J. van Loon met het bevel over Hr.Ms. Van Amstel., 1966; 185; stuk
        - Besluit van het de CZMNA betreffende het ontheffen van A.C. van der Wilden van en het belasten van J.C. Kreffer met het bevel over Hr.Ms. Luymes., 1966; 186; stuk
        - Stukken betreffende de wijziging van de bevelsgebieden van de regionale bevelhebbers CZMNED en CZMNA., 1972; 187; omslag
        - Brief aan de commandant van de Koninklijke Marechaussee Brigade Caraïbisch gebied inzake de gezagsverhoudingen tussen het Commandement Zeemacht in het Caraïbisch gebied en de Koninklijke Marechaussee Brigade Caraïbisch gebied., 1988; 188; stuk
        - Stukken betreffende de benoeming van een adjudant van de gouverneur van de NA., 1988 - 1989; 189; omslag
        - Correspondentie tussen de CKMARNS en de CZMCARIB betreffende de plaatsingsbevoegdheid van personeel van het Korps Mariniers., 1989; 190; omslag
      - Rechtspositie burger en militair personeel, 1.2.9.3
        - Stukken betreffende de rechtspositie van het burgerpersoneel in de Nederlandse Antillen/het Caraïbisch gebied., 1966 - 1986; 191; omslag
        - Stukken betreffende de uitzending van vrouwelijke militairen naar de Nederlandse Antillen voor het bezetten van walfuncties bij wijze van proef., 1978 - 1980; 192; omslag
        - Stukken betreffende gehouden hoorzittingen inzake de rechtspositie voor het ANTMIL kader., 1980; 193; omslag
        - Stukken betreffende de instelling en deelname aan de Werkgroep Rechtspositie Lokaal Aangenomen Burgerpersoneel NA en Aruba., 1987 - 1988; 194; pak
        - Stukken betreffende de toepasbaarheid van de Arbeidsomstandighedenwet (Arbo-wet) in het Caraïbisch gebied., 1988 - 1989; 195; omslag
        - Stukken betreffende de uitwerking van de rechtspositie voor dienstplichtigen van de NA en Aruba., 1988 - 1989; 196; omslag
        - Brief van de Afdeling Rechtstoestand van de Directie Personeel KM inzake het geven van een toelichting op de rechtspositie van zieke Nederlands-Antiliaanse en Arubaanse dienstplichtigen., 1989; 197; stuk
        - Verslag van de bespreking tussen G.J.F. van Hegelsom (Directie Juridische Zaken) en D. Braum (Afdeling Militaire Politieke Zaken van de Ambassade van de Verenigde Staten) in Den Haag inzake de status van personeel van de Verenigde Staten en het Commandement der Zeemacht in het Caraïbisch gebied tijdens gezamenlijke oefeningen., 1989; 198; stuk
      - Personeelssterkte burger en militair personeel, 1.2.9.4
        - Brief van de BDZ aan CZMNA betreffende het geven van een visie inzake problematiek met het personeelsbestand, de oefenfrequentie en het opkomstcentrum Antilliaanse Militie (ANTMIL)., 1971; 199; stuk
        - Stukken betreffende het wijzigen van de personeelssterkte van Squadron no. 1 in verband met het opheffen van het Squadron per 1 augustus 1974., 1973 - 1974; 200; omslag
        - Stukken betreffende de inkrimping van het Korps Mariniers op de NA., 1974; 201; omslag
        - Correspondentie met de directeur Personeel KM betreffende voorstellen voor een nieuw vacaturebeleid voor officieren in verband met een tekort aan officieren., 1983; 202; omslag
        - Stukken betreffende het opheffen van de functie commandant Mariniers in de Nederlandse Antillen., 1984 - 1985; 203; omslag
        - Correspondentie met de Projectgroep Reductie Burgerpersoneel betreffende het reduceren van het burgerpersoneelsbestand tewerkgesteld in het Caraïbisch gebied., 1988; 204; omslag
        - Stukken betreffende het verminderen van het aantal functies van de Marine Inventarisdienst/KM in de NA., 1988; 205; omslag
        - Stukken betreffende de uitbreiding van de personeelsformatie CZMCARIB met de functie bouwkundige., 1988 - 1989; 206; omslag
      - Dienstreizen en werkbezoeken, 1.2.9.5
        - Verslagen van de dienstreizen van kapitein-luitenant ter Zee G. van Houweninge naar de NA en Suriname., 1949 - 1951; 207; omslag
        - Opmerkingen van de CMARNSNA over het rapport van de BDZ betreffende zijn bezoek aan de NA van 20 - 26 maart., 1974; 208; omslag
        - Verslag van de besprekingen met de COTRIS tijdens diens bezoek aan Curaçao in de periode 9 - 16 maart 1975, met bijlagen., 209; omslag
          Openbaarheid beperkt tot 01-01-2025
          Bevat 1 kaart.
        - Verslagen van besprekingen op 22, 26 en 29 mei van de CZMNA tijdens zijn werkbezoek aan Nederland., 1975; 210; omslag
        - Stukken betreffende het bezoek van de plaatsvervangend vlagofficier Materieel aan de NA., 1976; 211; omslag
        - Stukken betreffende dienstreizen van de CZMNA naar Nederland., 1978 - 1988; 212; omslag
        - Stukken betreffende het inventariseren van de accommodatiemogelijkheden tijdens een dienstreis van en naar Curaçao en Aruba., 1983; 213; omslag
        - Teksten van voordrachten gehouden tijdens het bezoek van de CMARNS aan de NA in november., 1983; 214; omslag
        - Toespraak van de CZMNA tijdens het bezoek van de BDZ van 12 - 19 oktober., 1984; 215; stuk
        - Tekst van een voordracht van de CMSKSUF tijdens het werkbezoek van de chef Staf Korps Mariniers aan de NA, alsmede het verslag van het bezoek en commentaar van de CMSKSAV op het verslag., 1985; 216; omslag
        - Stukken betreffende het bezoek van de CZMCARIB aan het Hoofdkwartier Korps Mariniers (HKKM) op 27 november 1987., 1987 - 1988; 217; omslag
        - Verslag van het bezoek van de VBZ aan Aruba en Curacao van 13 - 22 oktober., 1988; 218; stuk
        - Verslagen van het bezoek van de minister van Defensie gedurende 9 - 17 januari aan de NA en Aruba., 1988; 219; omslag
        - Verslag van het werkbezoek van de staatssecretaris van Defensie van 11 - 14 april aan de NA en Aruba., 1989; 220; stuk
      - Ver- en overplaatsingen, 1.2.9.6
        - Stukken betreffende het verslag van de detachering van J.A.J. Peters bij US Underwater Demolition Team (UDT) te St. Thomas., 1965; 221; omslag
        - Stukken betreffende het verzoek van de fiscaal bij de Permanente Krijgsraad in de NA om plaatsing van een marinerechercheur., 1974; 222; omslag
        - Stukken betreffende de detachering van de SP-2H 205 van het Detachement MLD Curaçao van 5 - 7 april 1975 naar Roosevelt Roads., 223; omslag
        - Stukken betreffende de herplaatsing van personeel en de overdracht van taken na opheffing van de AMPNA., 1988; 224; omslag
        - Instructies ten behoeve van het kaderlid belast met het houden van toezicht op repatrianten tijdens verplaatsing vanaf Curaçao en Aruba naar Amsterdam., 1989; 225; stuk
        - Voorstel tot het invoeren van een regeling inzake het opstellen van een concept-getuigschrift voor repatriërende mariniers, met bijlage., 1989; 226; omslag
      - Bevorderingen, 1.2.9.7
        - Richtlijnen betreffende bevorderingen, waarbij door de CMNA mag worden afgeweken van de eis van geneeskundige geschiktheid bij tot zijn bevoegdheid behorende bevorderingen in stand, toegezonden door het Ministerie van Marine., 1948; 227; stuk
        - Richtlijnen betreffende bevordering van personeel in oorlogstijd voor de aanvulling van het kader., 1958 - 1962; 228; omslag
      - Bezoldiging, 1.2.9.8
        - Brief van de commandant van Hr.Ms. Van Speijk met zijn visie op de salarisregeling in de NA., 1954; 229; stuk
        - Stukken betreffende een voorstel van de CZMCARIB tot het bijstellen van de berekening tegemoetkoming onderwijskosten., 1988; 230; omslag
        - Concept-regeling van de CZMCARIB inzake vrijstelling van de inhouding op de bezoldiging wegens verleende huisvesting, toegezonden aan de minister van Algemene Zaken van de Nederlands Antillen., 1989; 231; stuk
        - Stukken betreffende de invoering van de regeling inzake een financiële tegemoetkoming voor sportbeoefening voor Nederlands Antilliaanse en Arubaanse dienstplichtigen., 1989; 232; omslag
      - Handhaving tucht en orde, 1.2.9.9
        - Nota van de CZMNA betreffende de rechten van personen in voorarrest en krijgsraadarrestanten., 1960; 233; stuk
        - Beschikkingen van de commandant betreffende het ontheffen en benoemen van officieren bij de Permanente Krijgsraad in de NA., 1969 - 1989; 234-235; 2 omslagen
          - 1969, 234
          - 1989, 235
        - Stukken betreffende het drankgebruik in de NA., 1972 - 1975; 236; omslag
        - Stukken betreffende het te volgen beleid inzake de aanpak van drugsproblematiek., 1972 - 1989; 237; omslag
        - Stukken betreffende de rol van het leger bij de drugsbestrijding in het Caraïbisch gebied, ter sprake komend tijdens bezoeken van de gouverneur van de Nederlandse Antillen aan Nederland., 1986 - 1988; 238; omslag
        - Stukken betreffende de inventarisatie en het te voeren beleid inzake overmatig drankgebruik door militairen welke geplaatst zijn in het Caraïbisch gebied., 1988; 239; omslag
        - Correspondentie van de CZMCARIB met de BDZ betreffende het artikel 29 van de ontwerp-Wet Militair Tuchtrecht (WMT)., 1989; 240; omslag
        - Stukken betreffende de opdracht van de BDZ tot het implementeren van de door het Coördinatieteam Geweld in de krijgsmacht voorgestelde maatregelen ter voorkoming van geweld., 1989; 241; omslag
      - Dienstplicht, 1.2.9.10
        - Stukken betreffende dienstplichtaangelegenheden van de NA., 1963 - 1964; 242-243; 2 omslagen
          - 1963, 242
          - 1964, 243
      - Opleidingen voor burger en militair personeel, 1.2.9.11
        - Stukken betreffende de toelating van personen tot de opleiding adelborst., 1956 - 1967; 244; omslag
        - Cursusverslag van Training for Amphibious Staff Officers Course toegezonden door de commandant van de MSKSUF., 1960; 245; stuk
        - Leerplannen voor kwaliteitsnummer (KWNO) 0000, 0002, 0003 en 0004, toegezonden door de CMARNSNA., 1960; 246; pak
        - Verslag van de cursus Jungle Operations te Fort Sherman in de Panama Canal Zone., 1966; 247; omslag
        - Leerplan voor de opleiding tot korporaal bij de Zeemacht van de NA., 1971; 248; stuk
        - Brief van de directeur Personeel KM betreffende het stellen van een beleidslijn inzake het oproepen van Antilliaanse militairen tot het volgen van de opleiding tot officier der Mariniers, met bijlagen., 1981; 249; omslag
        - Stukken betreffende de behoeftestelling van en een leerplan voor personeel voor rubberbootbestuurder (kwaliteitsnummer 0090)., 1983; 250; omslag
        - Stukken betreffende de externe evaluatie Praktische Opleiding tot Officier der Mariniers (POTOM) 86-87., 1988; 251; omslag
        - Stukken betreffende het opstellen van een leerplan carrière-opleiding voor onderofficieren van de mariniers gelegerd op de NA en Aruba., 1988 - 1989; 252; omslag
        - Brief aan de CMSKSAV met het verzoek tot levering van een concept-leerplan voor de opleidingen ten behoeve van de Arubaanse Militie (ARUMIL)., 1989; 253; stuk
        - Eindrapport van de Werkgroep Informatica Onderwijs inzake het verkrijgen van een doeltreffend onderwijsbeleid in het Caraïbisch gebied., 1989; 254; stuk
        - Operatiebevel 122/88 betreffende het houden van een commando-opleiding te Martinique door het Commando-Opleidingsdetachement van het MSKSAV, met bijlagen., 1989; 255; omslag
      - Personeelszorg, 1.2.9.12
        - Stukken betreffende de totstandkoming van een instructie voor de stafofficier Arts in de NA., 1950; 256; omslag
        - Overzicht van verrichtingen van de Geneeskundige Dienst der KM in het gebiedsdeel NA., 1952; 257; stuk
        - Jaarverslag van de Koninklijke Marine Jachtclub., 1956; 258; stuk
        - Brief van het hoofd der Geneeskundige Dienst Zeemacht NA betreffende een te starten campagne tegen de gele koorts., 1963; 259; stuk
        - Stukken betreffende militaire tehuizen in de NA., 1963 - 1964; 260; omslag
        - Verslagen van werkzaamheden en opmerkingen van de ambtenaar voor Sociale Zaken der KM in de NA over het 2e kwartaal 1964 - 2e kwartaal 1972., 1964 - 1972; 261; pak
        - Richtlijnen van de inspecteur Geneeskundige Dienst Zeemacht voor de keuring van beroepsschepelingen in de NA., 1966; 262; omslag
        - Stukken betreffende richtlijnen voor geneeskundige verzorging in Suriname., 1966; 263; omslag
        - Jaarverslag 1968 van de Stichting Militair Tehuis Prins Willem-Alexander op Aruba., 1969; 264; stuk
        - Rapport betreffende de geestelijke verzorging en vormingscursussen bij de KM in de NA over juli 1969 - september 1970., 265; stuk
        - Stukken betreffende dienstreizen van de hoofdvlootaalmoezenier naar de NA., 1972 - 1980; 266-269; 2 omslagen en 2 stukken
          - 1972 mrt. 08 - 29, 266
          - 1976 mrt. 27 - apr. 14, 267
          - 1978 aug. 29 - sep. 21, 268; stuk
          - 1980 feb. 29 - mrt. 21, 269; stuk
        - Verslagen van de werkzaamheden van de maatschappelijk werkster bij de MSKSAV., 1975; 270; omslag
        - Stukken betreffende werkbezoeken van het hoofd van de Dienst voor Ontwikkeling, Sport & Ontspanning (OS&O) aan de NA., 1978 - 1985; 271-274; 1 omslag en 3 stukken
          - 1978 apr. 03 - 18, 271
          - 1980 feb. 18 - mrt. 04, 272
          - 1982 apr. 06 - 20, 273; omslag
          - 1984 nov. 03 - 12, 274
        - Brief van de CZMNA aan de BDZ betreffende de sociale problematiek onder het militair en burgerpersoneel., 1983; 275; stuk
        - Stukken betreffende de invoering van een regeling van de te volgen procedure bij medische behandeling van burgerpersoneel buiten de NA., 1987 - 1988; 276; omslag
        - Stukken betreffende het huisvesten van het Vrijwilligers Korps Curaçao (VKC) op de MSKSUF., 1987 - 1988; 277; omslag
        - Jaarrede van de voorzitter van de Hoofdafdeling der Vereniging Belangenbehartiging Zeemacht (VBZ)., 1988; 278; stuk
        - Stukken betreffende het houden van de grote jaarlijkse bijeenkomst van de Sociale Coördinatie Commissie (SCC)., 1988 - 1989; 279; omslag
        - Regeling betreffende de huisvesting van militairen en burgerpersoneel, opgesteld door de commandant der Zeemacht in het Caraïbisch gebied, met op en aanmerkingen van de Hoofdafdeling der Zeemacht in het Caraïbisch gebied., 1989; 280; omslag
        - Stukken betreffende de doelstelling en de taakstelling van de SCC, alsmede het verslag van de vergadering van 27 en 28 oktober., 1989; 281; omslag
        - Stukken betreffende de eventuele sluiting van de militaire begraafplaats te Mundo Nobo op Curaçao., 1989; 282; omslag
        - Stukken betreffende de oprichting en samenstelling van de vereniging Contact Oud Mariniers (COM) op Curaçao en de NA., 1989; 283; omslag
        - Stukken betreffende het aanwijzen van eilandgebonden feestdagen als zijnde feestdagen in de zin van het Algemeen Militair Ambtenarenreglement., 1989; 284; omslag
        - Verslag van de vergadering van het Thuisfrontcomité gehouden op 25 augustus, met verzendlijst., 1989; 285; omslag
      - Beoordelingen en onderscheidingen voor burger en militair personeel, 1.2.9.13
        - Stukken betreffende het invoeren van een regeling inzake het beoordelen van burgerpersoneel geplaatst bij de Radio Controledienst in de NA., 1981; 286; omslag
        - Stukken betreffende de regeling van uitgifte van getuigschriften aan zeemiliciens-mariniers die met groot verlof gaan., 1989; 287; omslag
      - Kleding en tenue, 1.2.9.14
        - Stukken betreffende het wijzigen van de voorschriften inzake het tenue bij passagieren., 1952 - 1964; 288; omslag
        - Stukken betreffende het wijzigen van de Tenue-voorschriften Militairen der Zeemacht in de NA., 1955 - 1956; 289; omslag
        - Stukken betreffende door het Ministerie van Defensie voorgestelde tropentenuewijzigingen., 1965 - 1966; 290; omslag
          Bevat 3 foto's.
        - Stukken betreffende een voorstel tot invoering van een voorschrift met betrekking tot het dragen van burgerkleding buiten de diensturen., 1988; 291; omslag
    - Operatieve orders en orders van blijvende aard, 1.2.10
      - Orders van blijvende aard voor de Nederlandse Antillen (OBANA)., 1951 - 1968; 292-308; 1 pak, 15 omslagen en 1 stuk
        Bevatten hiaten.
        - Nrs. 4 - 43, 1951, 292
        - Nrs. 1b - 80, 1952, 293
        - Nrs. 18b - 103, 1953, 294; pak
        - Nrs. 41a - 117, 1954, 295
        - Nrs. 69b - 127a, 1955, 296
        - Nrs. 69c - 142, 1956, 297
        - Nrs. 33 - 155, 1957, 298
        - Nrs. 67 - 171, 1958, 299
        - Nrs. 1 - 116, 1959, 300
          Bevat 2 tekeningen.
        - Nrs. 67 - 145, 1960, 301
        - Nrs. 18 - 162, 1961, 302
        - Nrs. 1 - 123, 1962, 303
        - Nrs. 1a - 178, 1963, 304
        - Nrs. 28a - 190, 1964, 305
        - Nrs. 18b - 201, 1965, 306
        - Nrs. 5 - 1504, 1966, 307
        - Nr. 191B, 1968, 308; stuk
      - Staforders., 1952 - 1954; 309-311; 3 omslagen
        - Nrs. 5a - 11, 1952, 309
        - Nrs. 5c - 19, 1953, 310
        - Nrs. 2 - 22, 1954, 311
      - Memorandum van de kapitein-luitenant ter Zee G.J. Platerink betreffende de Buskruitverordening., 1953; 312; stuk
      - Stukken betreffende vervallen en nog van kracht zijnde BENA's (Bekendmaking Nederlandse Antillen)., 1956; 313; omslag
      - Stukken betreffende de vaststelling en wijziging van OBANA's., 1957 - 1966; 314; omslag
        Niet nader te splitsen.
      - Aanvullingsbladen van de vredesinstructies in de NA., 1964 - 1967; 315; pak
      - Operatieve orders (OPORD)., 1964 - 1987; 316-319; 4 omslagen
        - Nr. 1/64 (Nantopord), 1964 - 1965, 316
        - Nrs. 1 - 5, 1972, 317
        - Nrs. 9 en 10, aanvullingsbladen van de Bundel Operatieve Orders, 1973, 318
        - Nr. 3, 1987, 319
      - Orders van blijvende aard voor het Caraïbisch Gebied (OBACARIB)., 1988 - 1989; 320-321; 2 omslagen
        - Nr. 325, 1988, 320
        - Nrs. 105 - 524, 1989, 321
          Bevat hiaten.
    - Voorlichting, 1.2.11
      - Stukken betreffende de verstrekking en verzameling van inlichtingen, bijeengebracht in de 'Verzamelmap' van de Marinevoorlichtingsdienst., 1951 - 1952; 322; omslag
      - Circulaire van de commandant Troepenmacht in Suriname (COTRIS) ter voorlichting van uit te zenden landmachtpersoneel naar Suriname., 1958; 323; omslag
      - Stukken betreffende de samenstelling van een historisch overzicht van Nederlandse marineschepen welke te Curaçao gestationeerd waren of dit eiland bezocht hebben in de periode 1875 - 1940., 1959 - 1960; 324; omslag
      - Nota van de Directie Voorlichting betreffende het professionaliseren van het voorlichtings- en public relationsaspect voor de KM in het Caraïbisch gebied, met bijlagen., 1989; 325; omslag
    - Bibliotheek/documentatie, 1.2.12
      - Operations Plan no. 2 van de Commander All Forces Aruba-Curaçao (CAFAC/A4-3), met bijlagen., 1943 - 1944; 326; omslag
      - De Nederlandse Antillen. Een uitgave van de Regeringsvoorlichtingsdienst der NA., 1962; 327; deel
      - Proces-verbaal van de CZMNA betreffende de overgave/overname van bij het Commandement der Zeemacht in de NA opgeslagen hydrografische, meteorologische en topografische publicaties., 1972; 328; stuk
      - Info-bulletins High Quality 89/1 en 90/1., 1989; 329; omslag
    - Territoriale verdediging, 1.2.13
      - Militaire infrastructuur, 1.2.13.1
        - Bevoorradings- en magazijndienst, 1.2.13.1.1
          - Stukken betreffende het vervoer en de opslag van munitie in de NA., 1950 - 1954; 330; omslag
          - Leidingsschema's, op plattegronden ingetekend, van de MSKSUF en de MSKSAV, met bijlagen., 1952 - 1954; 331; omslag
            Bevat 5 tekeningen.
          - Verslag van de dienstreis van het hoofd Bevoorrading naar de NA., 1963; 332; omslag
          - Stukken betreffende de bevoorradingsreizen van Hr.Ms. Poolster naar de NA in juni 1965 en juni 1966., 1965 - 1966; 333; omslag
          - Jaarrapporten van de munitie-inspecteur van de NA., 1965 - 1968; 334; omslag
          - Stukken betreffende het stellen van tactische eisen aan voertuigen voor marinierseenheden in de NA., 1975; 335; omslag
          - Stukken betreffende de controle van de voorraadadministratie en voorraden van het centraal magazijn., 1976; 336; omslag
            Bevat tevens een VBL per 1 augustus 1974 van de Marinemagazijndienst in de NA.
          - Stukken betreffende de reorganisatie van de materieelslogistieke structuur NA., 1985; 337; omslag
          - Stukken betreffende de aanpassing van de logistieke structuur in de NA na het opheffen van het Centraal Magazijn NA., 1985 - 1986; 338; omslag
          - Stukken betreffende de invoering van annex D to USCINCLANT and FONLANTILLES CONPLAN 301-84 (U) inzake het beleid en voorschriften voor de logistieke ondersteuning door de Bevoorradings- en Magazijndienst aan de Nederlandse strijdkrachten in de NA en Aruba., 1986 - 1988; 339; omslag
          - Stukken betreffende het opstellen van een concept-bekendmaking inzake het stellen van invoerbepalingen voor het Caraïbisch gebied., 1986 - 1988; 340; omslag
          - Brief van de directeur Economisch Beheer aan de directiecontroller betreffende de beperking van het aantal UKC's voor het Caraïbisch gebied., 1988; 341; stuk
          - Verslag van de dienstreis van HEXPLOITATIE/BOUTER naar de NA en Aruba., 1988; 342; stuk
          - Brief van de commandant Marinebasis Parera aan het hoofd Logistieke Ondersteuningsgroep inzake het eventueel invoeren van een Voorraad Punt Organisatie (VPA)-constructie., 1989; 343; stuk
          - Stukken betreffende jaarrapporten van de Interne Controle Koninklijke Marine (ICKM) over 1988 inzake het Caraïbisch gebied., 1989; 344-349; 5 omslagen en 1 stuk
            - Benzine, olie en smeermiddelen (brandstof, olie en smeermiddelen/petrol, oil and lubricating)., 344
            - Energie., 345
            - Materieel., 346; stuk
            - Munitiebeheer., 347
            - Transport., 348
            - Werkplaatsen., 349
        - Korps Mariniers, 1.2.13.1.2
          - Algemeen, 1.2.13.1.2.1
            - Verslagen van detachementen mariniers van de overtocht van Nederland naar NA., 1951 - 1952; 350; omslag
            - Stukken betreffende de stationering van een detachement mariniers op Sint Maarten., 1964; 351; omslag
            - Stukken betreffende controlebezoeken van de commandant van het Korps Mariniers (CKMARNS) aan marinierseenheden in de NA., 1972 - 1976; 352-353; 2 omslagen
              - 1972, 352
              - 1976, 353
            - Stukken betreffende commentariëring door de CZMNA van de Beleidsnota Korps Mariniers., 1973; 354; omslag
            - Stukken betreffende commentariëring van de nota ' Mogelijkheden tot personeelsvermindering in de NA' van de CKMARNS., 1973; 355; omslag
            - Stukken betreffende het verslag van de rimboe-opleiding, gevolgd door het Suriname-Detachement van 12 mei - 7 juni., 1975; 356; omslag
            - Stukken betreffende het voorstel van CMARNSNA inzake de hergroepering van het Korps Mariniers in de NA., 1975; 357; omslag
            - Oefenprogramma 1977 en 1978 voor het Commando Mariniers NA., 358; stuk
            - Stukken betreffende het werkbezoek van de chef Staf Korps Mariniers en het hoofd Afdeling Schepelingen aan de NA., 1985; 359; omslag
            - Stukken betreffende het werkbezoek van HBULOG HKKM aan de NA inzake een onderzoek naar de voorzieningen voor opvang, transport, legering en logistieke ondersteuning voor het 1e Amfibische Gevechtsgroep Korps Mariniers., 1986; 360; omslag